【裁判字號】    90,毒抗,581
【裁判日期】    900807
【裁判案由】    毒品危害防制條例
【裁判全文】
臺灣高等法院刑事裁定                              九十年度毒抗字第五八一號
    抗  告  人
    即  被  告  甲○○
右抗告人因違反毒品危害防制條例案件，不服臺灣桃園地方法院民國九十年六月十八
日九十年度毒聲字第二六○九號裁定，（聲請案號：臺灣桃園地方法院檢察署九十年
度毒偵字第一八九九號），提起抗告，本院裁定如左：
    主  文
抗告駁回。
    理  由
一、按依毒品危害防制條例第二十條第二項強制戒治期滿，應由檢察官為不起訴處分
    。依前項規定為不起訴之處分後，五年內再犯第十條之罪者，不適用前項之規定
    。但應由檢察官聲請法院裁定先令入戒治處所施以強制戒治。此毒品危害防制條
    例第二十三條定有明文。抗告人即被告甲○○前因施用第二級毒品，經臺灣桃園
    地方法院裁定將其送觀察、勒戒後，經台灣桃園看守所附設勒戒處所認有繼續施
    用毒品之傾向，同法院裁定抗告人令入戒治處所，施以強制戒治一年，戒治期滿
    ，為臺灣桃園地方法院檢察署檢察官於民國九十年四月六日，以九十年度戒偵字
    第三四○號不起訴處分確定，此有本院被告全國前案紀錄表一份附卷可憑。惟抗
    告人於上開不起訴處分後五年內即九十年五月十五日，施用第二級毒品，再犯毒
    品危害防制條例第十條第二項之罪，原審依同條例第二十三條第二項前段之規定
    ，裁定令抗告人入戒治處所施以強制戒治，即無不合。
二、抗告意旨略以：九十年五月十五日前九十六小時內，抗告人均未施用毒品，警察
    於新屋某道路旁抗告人休息之車內，並未搜得任何施用毒品之證據，而回新屋分
    駐所時，警方卻在該車內搜得吸管二支，又在分駐所，因抗告人所排放之尿液並
    未當場簽名捺指印，警方作廢，至楊梅分局刑事組再採尿，有簽名捺指印。抗告
    人未施用安非他命，驗尿結果卻有陽性反應，顯見警方採尿有瑕疵，可能遭調包
    ，或檢驗過程有誤差。又抗告人於九十年五月十日連續數日服用肌腱炎及感冒發
    燒藥物，可能使檢驗結果發生錯誤。爰請求撤銷原裁定云云，
三、經查，抗告人即被告曾因施用第二級毒品，經原審法院令入戒治處所，施以強制
    戒治一年，戒治期滿，為臺灣桃園地方法院檢察署檢察官於九十年四月六日，以
    九十年度戒偵字第三四○號不起訴處分確定，已如上述。抗告人於上開不起訴處
    分後五年內，先於九十年四月十八日凌晨零時三十五分許，在桃園縣觀音鄉○○
    村○鄰○○道路旁，為警查獲後，於同日凌晨一時十五分許，在桃園縣警察局大
    園分局觀音分駐採集尿液，送昭信科技顧問有限公司檢驗，經檢驗結果，確呈甲
    基安非他命陽性反應，其中所含甲基安非他命成份大於４０００ｎｇ／ｍｌ，大
    於行政院衛生署之公告值５００ｎｇ／ｍｌ，此有昭信科技顧問股份有限公司九
    十年五月二十九日出具之濫用藥物陽性檢體檢驗報告一份附卷（參見九十年度毒
    偵字第二四八○號偵查卷）可證，且抗告人之尿液係經昭信科技顧問有限公司以
    酵素免疫分析法先行初步檢驗，再以氣相層析質譜分析法確認檢驗，當不致有錯
    誤或甲基安非他命偽陽性反應之虞。次於九十年五月十五日凌晨零時十五分許，
    抗告人在桃園縣新屋鄉○○路二五五巷五一弄一號，為警查獲後，於同日上午十
    時許，在楊梅分局採集尿液，送桃園縣衛生局檢驗，經檢驗結果，亦呈甲基安非
    他命陽性反應，此有桃園縣楊梅分局被採尿人姓名編號對照表及桃園縣衛生局九
    十年六月一日出具之不法藥物尿液檢定書影本各一紙附卷（參見九十年度毒偵字
    第一八九九號偵查卷）可證，且抗告人之尿液係經桃園縣衛生局ＥＭＩＴ法先行
    初步檢驗，再以ＴＯＸＩ─ＬＡＢ法確認檢驗，當不致有錯誤之虞。抗告人對於
    九十年五月十五日在楊梅分局所採集其排放送驗之尿液並無意見，是抗告人主張
    採樣程序或遭調包、或顯然有瑕疵、錯差及檢驗結果有錯誤情形等理由提起抗告
    ，顯屬臆測之詞，尚難採信。而原審雖未審酌抗告人於九十年四月八日前九十六
    小時內有施用甲基安非他命之情形，惟抗告人於強制戒治期滿後，經臺灣桃園地
    方法院檢察署檢察官九十年四月六日，以九十年度戒偵字第三四○號不起訴處分
    後五年內，確有再施用第二級毒品安非他命之行為，應堪認定。從而，原審依上
    述規定，裁定抗告人令入戒治處所施以強制戒治一年，並無不當，抗告為無理由
    ，應予駁回。
四、據上論斷，應依刑事訴訟法第四百十二條裁定如主文。
中      華      民      國    九十      年      八      月      七      日
                              臺灣高等法院刑事第二十三庭
                                  審判長法  官  黃  瑞  華
                                        法  官  吳      燦
                          法  官  雷  雯  華
右正本證明與原本無異。
不得再抗告。
                                        書記官  陳  思  云
中      華      民      國    九十      年      八      月      八      日


司法院資訊處製作；財團法人民間司法改革基金會備份。
